# 求助陈版，资产负债表日后事项

提问人：suguar 时间：2015-01-30 14:18:45
附退货条件的销售商品收入的会计处理①如果发生在资产负债表日后期间的，销售退回，是按照日后事项处理吗？②但有的观点认为，1)如果在上期正常销售，没有提到退货期、退货率等条件，正常确认收入结转成本，在下期的日后期间内因产品质量等原因发生退货，这种情况属于日后调整事项；如果在下期的非日后期间内因产品质量等原因发生退货，则不属于日后事项，应冲减退回当月的收入、成本。 2 ）如果在上期销售时，确认了收入结转了成本，但能够根据以往经验合理估计退货率，并做了相关处理，即冲减了一部分收入成本，下年再发生退货时就不属于日后事项；但是如果有证据表明，上年的估计是错误的，例如，仅估计了10%，却发生了80%的退货，此时属于前期差错，如果在日后期间发生，要作为日后调整事项进行账务处理。 3 ）如果在上期销售时，存在一个退货期，并且无法合理估计退货率，此时销售是不能确认收入结转成本的，只能借： 发出商品，贷：库存商品；在下期退货期内发生退货，不属于日后事项，退货期满时确认收入、结转成本。 请教陈版，日后期间的附有退回条件是销售发生退回到底是怎么处理，依据是什么。同时在之前估计退货数量时，需不需要考虑因预计负债账面价值与计税基础不一致，产生可抵扣暂时性差异，应确认递延所得税资产。我看有的没考虑。

回答人：chenyiwei
我对此问题的观点一直是：对于资产负债表日后发生的销售退回，除非表明资产负债表日对收入的确认和计量存在差错（对不符合收入确认条件的收入予以确认，或者其计量金额与资产负债表日可获得的信息进行综合分析评价的结果不一致，属于对当时可获得信息的滥用或忽略等），否则无论是否发生在资产负债表日后事项期间，都不应作为调整事项调整报告期的财务报表，而只能冲减退回当期的销售收入。
楼主观点中“如果在上期正常销售，没有提到退货期、退货率等条件，正常确认收入结转成本，在下期的日后期间内因产品质量等原因发生退货，这种情况属于日后调整事项；如果在下期的非日后期间内因产品质量等原因发生退货，则不属于日后事项”我认为不恰当。相同的事实背景，就因为财务报表批准报出日不同而有不同的处理结果，这是不合理的。

提问人：suguar 时间：2015-01-31 13:56:26
可是收入准则中对于销售因质量问题退回（不附退回条件的销售商品），退回发生在资产负债表日的，按照资产负债表日后处理，而非日后冲减当期，准则这部分本身就不合理。

回答人：chenyiwei
IFRS中找不到对应的规定。很奇怪该规定从 1998 年以来就一直如此，没有变化过。

提问人：suguar 时间：2015-02-01 12:30:43
陈版主～资产负债表日后事项...难道就只有准则中举例的四类...比如固定资产和弃置费用而确认的预计负债～假定之前确认了 50 万后来在年内国家颁布了法律...为此预计负债达到 80 万...但企业没有确认～假定资产负债表日发现了应该作为差错处理吧............又比如假定是在资产负债表日后发布法律～导致预计负债达到 80 万...那么该事项不应作为调整事项吧～由于预计负债发生变化是由于新颁布的法律导致的...

回答人：chenyiwei
准则中只是部分例子，不是穷举。基本赞同你的理解。

提问人：冰与水 时间：2015-02-20 21:23:44
陈版 能否将收入看成是一种会计估计，将资产负债表日后发生的销售退回，看作是取得了进一步的证据，该证据表明资产负债表日对于收入的估计不正确，因此应当调整报告期的收入估计金额？

回答人：chenyiwei
不能过于绝对的理解。资产负债表日后的结果与资产负债表日作出的估计不一致，并不必然表示资产负债表日作出的会计估计存在差错，完全可能是资产负债表日后新出现的事项或情况导致。只有当资产负债表日后事项证明资产负债表日作出的会计估计存在差错（即能够提供确凿证据，表明由于重大人为过失或舞弊等原因，未能合理使用资产负债表日已经存在且能够取得的可靠信息，导致资产负债表日作出的会计估计结果未恰当反映当时情况），而不是资产负债表日后新出现的事项或情况导致了该差异时，才能依据资产负债表日后事项的结果调整资产负债表日作出的会计估计。

提问人：hrtsex 时间：2017-02-10 19:23:16
请教陈版，若客户在报表截止日至审计报告日之间更名了，我们的审计报告是否可以用原来的公司名称，只是在日后事项披露一下更名情况即可？

回答人：chenyiwei
审计报告的致送对象和后付财务报表表头中的“编制单位”均为变更后的新名称。但可以同时用括号注明“原名X公司”以衔接新旧名称。
同时在附注的“公司历史沿革”部分中充分披露资产负债表日后的更名情况。

提问人：呼叫帮助 时间：2017-02-11 22:37:53
最近遇到这样个问题， 我审计A公司 2015 年 12 月 31 日的财务报表，审计外勤日为 2016 年 3 月 31 日。 我所另外一个项目负责人审计A公司也是 2015 年 12 月 30 日的财务报表。审计外勤日为 2016 年 12 月 10 日。 审计中遇到这样个事项： 我的报告附注中写截止 2016 年 3月 31 日，本公司无需要披露的资产负债表日后事项。 另外一个项目负责人审计报告附注中写截止 2016 年 12 月 10 日，本公司无需要披露的资产负债表日后事项。 请问陈版资产负债表日后事项中的时间披露是否准确？

回答人：chenyiwei
应该以财务报表批准报出日为准，不是审计外勤日。

提问人：呼叫帮助 时间：2017-02-12 21:42:49
我理解，对于上市公司财务报表批准报出日，公司有一定的审批程序，但是会计师事务所一般也是以审计组外勤结束日作为资产负债表日后事项的截止日。正确吗？ 对于非上市公司财务报表批准报出日，公司较多没有履行一定的审批程序，我们审计时，公司已经对外提供会计报表，但是我们不清楚公司财务报表批准报出日，我们如何取得并可以确认？

回答人：chenyiwei
还是建议规范化运作。财务报表的批准报出程序也同样适用于非上市公司。至少应举行董事会或者由授权的董事签署。参考《瑞华研究 2010 ～ 2016 汇编》之“问题5-1-36（财务报表的批准报出程序）”。